# 请教陈版，重组审计时业务模拟合并的相关处理

提问人：lh_2311 时间：2018-05-22 10:33:03
陈版，您好！ 甲上市公司准备收购自然人李某控制的三个医药贸易公司（A、B、C），其中A公司的股权转让有法律障碍，无法直接过户到上市公司。因此上市公司与李某商定，A公司不纳入收购范围，而是由李某成立一个新公司D，并将A公司的经营业务未来全部划转给D公司（即A公司原有的相关资产、负债并不划转，只划转业务）。调整后，甲上市公司收购B、C、D三公司构成重大资产重组，若需要编制备考模拟报表，对D公司的业务合并需要如何处理？能否就按照原A公司收入成本进行模拟备考？相关资产负债（尤其是经营性往来科目就不需要模拟合并）需要考虑进来么？对模拟进来的净资产其对应的资产又是如何体现（确认应收么？）？烦请陈版给予指导！谢谢！

回答人：chenyiwei
因为D是A的业务的延续，因此在编制备考合并报表的过程中，自然要将A公司历史上的业务经营过程中形成的经营性资产、负债并入，然后可以模拟一项在备考合并报告期末处置这部分不纳入收购范围的资产、负债的交易，将其予以剥离，这样使得报告期末（一般为交易基准日）的备考合并资产负债表反映收购日该模拟会计主体的财务状况。

提问人：lh_2311 时间：2018-05-23 21:44:19
陈版，对这样的贸易型公司，其他应收款、应付款应不属于为经营性资产、负债吧？对您说的将不纳入收购范围的资产、负债予以剥离，其处置收益或损失分别是确认或冲销什么资产啊？纳入备考的应收账款，需要按照A公司的主要客户进行明细披露么？还请您给予指导！谢谢！

回答人：chenyiwei
1 、要考虑是否明显与主业无关。如保证金就不能认为与主业无关。 2 、建议将剥离影响直接在资产负债表日冲减权益。 3 、应当披露。